臺灣新竹地方法院刑事判決
110年度原訴字第61號
公  訴  人  臺灣新竹地方檢察署檢察官
被      告  余庚展


上列被告因妨害秩序等案件，經檢察官提起公訴（110年度偵字
第2431號），經本院合議庭裁定改行簡式審判程序，判決如下:
    主  文
乙○○犯意圖供行使之用而攜帶兇器在公共場所聚集三人以上下手
施強暴罪，處有期徒刑陸月，如易科罰金，以新臺幣壹仟元折算
壹日。緩刑貳年。
    事實及理由
一、本件犯罪事實及證據，均引用檢察官起訴書之記載（如附件
    ）。
二、論罪科刑：
（一）核被告乙○○所為，係犯刑法第150條第2項第1款、第1項後
      段之意圖供行使之用而攜帶兇器在公共場所聚集三人以上
      下手施強暴罪及刑法第277條第1項之傷害罪。
（二）被告乙○○、甲○○(另行審結)、少年傅○晟及姓名年籍不詳
      之男子5人間，對於上開犯行具有犯意聯絡及行為分擔，
      應論以共同正犯。
（三）被告以一行為觸犯上開2罪名，為想像競合犯，應依刑法
      第55條規定，從一重論以刑法第150條第2項第1款、第1 
      項後段之意圖供行使之用而攜帶兇器在公共場所聚集三人
      以上下手施強暴罪。
（四）按刑法第150條第1項規定：「在公共場所或公眾得出入之
      場所聚集三人以上，施強暴脅迫者，在場助勢之人，處1
      年以下有期徒刑、拘役或10萬元以下罰金；首謀及下手實
      施者，處6月以上5年以下有期徒刑」；同條第2項則規定
      ：「犯前項之罪，而有下列情形之一者，得加重其刑至2
      分之1：一、意圖供行使之用而攜帶兇器或其他危險物品
      犯之。二、因而致生公眾或交通往來之危險」，該規定係
      就犯罪類型變更之個別犯罪行為得裁量予以加重，成為另
      一獨立之罪名（尚非概括性之規定，即非所有罪名均一體
      適用），屬於刑法分則加重之性質，惟依上述規定，係稱
      「得加重…」，而非「加重…」或「應加重…」，故法院對
      於行為人所犯刑法第150條第2項第1款、第1項後段之行為
      ，是否加重其刑，即有自由裁量之權，且倘未依該項規定
      加重，其法定最重本刑仍為有期徒刑5年，如宣告6月以下
      有期徒刑，自仍符合刑法第41條第1項前段所規定得易科
      罰金之要件，即應一併諭知易科罰金之標準，始為適法。
      本院審酌本案衝突源為同案被告甲○○與告訴人丙○○，且糾
      集人員並無持續增加至難以控制之情，彼等衝突時間亦屬
      短暫，所生危害亦未擴及他人之傷亡，認未加重前之法定
      刑即足以評價其犯行，尚無再加重其刑之必要。
（五）爰以行為人之責任為基礎，審酌被告聚眾在公共場所滋事
      ，對於公共秩序造成危害，殊值非難，惟念其犯後坦承犯
      行，並與告訴人達成和解，賠償損失，犯後態度尚可，兼
      衡被告於本院審理時自陳之智識程度、經濟及家庭生活狀
      況（本院卷第129頁）等一切情狀，量處如主文所示之刑
      ，並諭知易科罰金之折算標準。
（六）審酌被告前未曾因故意犯罪受有期徒刑以上刑之宣告，有
      臺灣高等法院被告前案紀錄表在卷可參，因一時失慮而為
      本件犯行，犯後坦承犯行，與告訴人和解，堪認已有悔意
      ，信被告經此教訓，應知所警惕，無再犯之虞，告訴人亦
      表示願意原諒被告（本院卷第49頁反面），本院審酌上情
      認前開宣告之刑，以暫不執行為適當，爰依刑法第74條第
      1項第1款規定，併予宣告緩刑2年，以啟自新。
三、沒收：
　　至本案持以對告訴人施以強暴之鐵棒，並未扣案，是否現仍
    存在尚非無疑，亦無證據證明是否為被告所有之物，為免執
    行困難，爰不予宣告沒收。　
據上論斷，應依刑事訴訟法第273條之1第1項、第299條第1項前
段、第310條之2、第454條第2項，判決如主文。
本案經檢察官侯少卿提起公訴，檢察官林李嘉到庭執行職務。
中　　華　　民　　國   111    年    8     月   22     日
                  刑事第三庭  法  官   黃怡文
以上正本證明與原本無異。
如不服本判決應於收受本判決後20日內向本院提出上訴書狀，上
訴書狀應敘述具體理由。上訴書狀未敘述上訴理由者，應於上訴
期間屆滿後20日內補提理由書狀於本院(均須按他造當事人之人
數附繕本 )「切勿逕送上級法院」。 
中　　華　　民　　國　　111 　年　　8 　　月　　23　　日
                              書記官   謝沛真
附錄本案所犯法條：
中華民國刑法第150條
在公共場所或公眾得出入之場所聚集三人以上，施強暴脅迫者，
在場助勢之人，處1年以下有期徒刑、拘役或10萬元以下罰金；
首謀及下手實施者，處6月以上5年以下有期徒刑。
犯前項之罪，而有下列情形之一者，得加重其刑至二分之一：
一、意圖供行使之用而攜帶兇器或其他危險物品犯之。
二、因而致生公眾或交通往來之危險。
中華民國刑法第277條
傷害人之身體或健康者，處5年以下有期徒刑、拘役或50萬元以
下罰金。
犯前項之罪，因而致人於死者，處無期徒刑或7年以上有期徒刑
；致重傷者，處3年以上10年以下有期徒刑。
附件
臺灣新竹地方檢察署檢察官起訴書       
                                     110年度偵字第2431號
　　被　　　告　甲○○　男　19歲（民國00年00月0日生）
　　　　　　　　　　　　住新竹縣五峰鄉大隘村23鄰茅圃468
　　　　　　　　　　　　　之1號
　　　　　　　　　　　　國民身分證統一編號：Z000000000號
　　選任辯護人　馮鈺書律師（法扶）
　　被　　　告　乙○○　男　20歲（民國00年00月0日生）
　　　　　　　　　　　　住新竹縣○○鎮○○里0鄰○○路0段
　　　　　　　　　　　　000號
　　　　　　　　　　　　國民身分證統一編號：Z000000000號
上列被告因妨害秩序等案件，已經偵查終結，認應該提起公訴，
茲將犯罪事實及證據並所犯法條分敘如下：
　　　　犯罪事實
一、甲○○因不滿丙○○所養之犬咬傷其女友羅○○（同案號另為不起
    訴處分）遂於民國109年8月14日16時許，以取回先前委託丙○○領取振興券所交付之健保卡為由，約丙○○於同日22時許見
    面。詎甲○○竟基於意圖供行使之用而攜帶兇器在公共場所，
    聚集三人以上施強暴及傷害之犯意聯絡，妨害秩序及傷害之
    犯意，找來與之有犯意聯絡之乙○○、少年傅○晟及姓名年籍
    不詳之男子5人（無證據證明為未滿18歲之人），先在關西
    某處商議以鐵棒毆打丙○○之事，商議完畢後，分別由羅○○駕
    駛車號000-0000號自小客車附載甲○○、乙○○及真實姓名年籍
    不詳之男子1人、傅翔晟則駕駛車號000-0000號自小客車附
    載真實姓名年籍不詳之男子4人，一同至新竹縣○○鎮○○路00
    號前供公眾通行之道路，於同日22時47分許，甲○○與羅○○步
    行上前向丙○○拿取健保卡並商討羅○○遭犬咬傷之賠償事宜，
    乙○○與少年傅○晟及姓名年籍不詳之男子5人則在附近暗處等
    待指示，嗣甲○○以手機閃爍燈光通知乙○○等人持已攜帶客觀
    上足供兇器使用之鐵棒上前攻擊，乙○○與少年傅○晟及姓名
    年籍不詳之男子5人隨即上前，與甲○○共同分持鐵棒毆打丙○○，羅○○則離去現場而未參與，丙○○因而受有頭皮撕裂傷7公
    分、左前臂撕裂傷2.5公分、右大腿20X1公分挫傷紅腫、左
    膝擦傷2X2公分、輕微腦震盪之傷害。嗣丙○○報警處理，為
    警循線查悉上情。
二、案經丙○○訴由新竹縣政府警察局竹東分局報告偵辦。
　　　　證據並所犯法條
一、證據清單：
編號 證據名稱 待證事項 1 被告甲○○之供述 坦承本件犯罪事實 2 被告乙○○之供述 坦承本件犯罪事實 3 共同被告羅○○之供述 否認共犯傷害、妨害秩序犯行 4 證人即少年傅○晟之證述 證述本件犯罪事實 5 證人即告訴人丙○○之證述 指訴本件犯罪事實 6 證人戴佳翔於警詢之證述 傅翔晟於上揭時、地駕駛車號000-0000號自小客車之事實 7 現場監視錄影紀錄、警方擷圖、本署勘驗筆錄、現場照片 證明本件犯罪事實，以及丙○○並無毆打羅○○之事實。  8 國立臺灣大學醫學院附設醫院竹東分院 丙○○遭被告等人毆打受有傷害之事實 9 車籍資料 車號000-0000號自小客車登記車主為羅○○。車號000-0000號自小客車登記車主為戴佳翔。 
二、核被告甲○○、乙○○所為，分別係犯刑法第277條第1項傷害罪
    嫌、第150條第2項第1款意圖供行使之用而攜帶兇器犯同條
    第1項妨害秩序罪嫌。所犯上開兩罪，係一行為觸犯數罪名
    ，請依刑法第55條規定，從一重論處。被告2人與真實姓名
    年籍不詳之5人具有犯意聯絡及行為分擔，請依共同正犯論
    處。
三、依刑事訴訟法第251條第1項提起公訴。
  　此　致
臺灣新竹地方法院
中　　華　　民　　國　 110　　年　　9 　　月　　3 　　日
                            檢察官  侯  少  卿
本件正本證明與原本無異。
中　　華　　民　　國　 110　　年　　9 　　月　　16　　日
                            書記官  宋  品  誼
所犯法條：
刑法第150條
在公共場所或公眾得出入之場所聚集三人以上，施強暴脅迫者，
在場助勢之人，處 1 年以下有期徒刑、拘役或 10 萬元以下罰
金；首謀及下手實施者，處 6 月以上 5 年以下有期徒刑。
犯前項之罪，而有下列情形之一者，得加重其刑至二分之一：
一、意圖供行使之用而攜帶兇器或其他危險物品犯之。
二、因而致生公眾或交通往來之危險。
刑法第277條
傷害人之身體或健康者，處 5 年以下有期徒刑、拘役或 50 萬
元以下罰金。
犯前項之罪，因而致人於死者，處無期徒刑或 7 年以上有期徒
刑；致重傷者，處 3 年以上 10 年以下有期徒刑。